【裁判字號】    90,上易,558
【裁判日期】    900524
【裁判案由】    傷害
【裁判全文】
臺灣高等法院高雄分院刑事判決                      九十年度上易字第五五八號
    上  訴  人  臺灣高雄地方法院檢察署檢察官
    被      告  甲○○
右上訴人因被告傷害案件，不服臺灣高雄地方法院八十九年度易字第三五三三號中華
民國九十年二月五日第一審判決（起訴案號：臺灣高雄地方法院檢察署八十九年度偵
字第一二五一五號），提起上訴，本院判決如左：
      主  文
上訴駁回。
      事  實
一、甲○○前曾於民國七十八年十月間及七十九年三月間因違反肅清煙毒條例案件，
    經台灣高雄地方法院分別判處有期徒刑三年、褫奪公權二年及有期徒刑二年、褫
    奪公權一年，嗣分別減刑量處有期徒刑二年、褫奪公權一年四月及有期徒刑一年
    、褫奪公權一年，而於八十二年一月二十一日假釋期滿執行完畢（不構成累犯）
    ，仍不知悔改，復於八十八年十一月二十日二十時三十分許，在高雄市○鎮區○
    ○路八十九巷七弄二號黃丁山（另為不起訴處分）住處，因不滿乙○○出面攔阻
    其毆打女友何碧蓮，而心生不滿，竟基於傷害之犯意，遷怒出拳毆打乙○○，致
    乙○○受有頭部外傷併腦震盪及後枕部頭皮挫傷血腫之傷害。
二、案經乙○○訴由高雄市政府警察局前鎮分局移送臺灣高雄地方法院檢察署檢察官
    偵查起訴。
      理  由
一、訊之被告甲○○固坦承確有於上開時地與其女友何碧蓮發生拉扯之情不諱，惟矢
    口否認有任何傷害犯行，辯稱：當天我跟朋友在講事情，後來我與朋友在拉扯，
    乙○○就說我打到她云云。惟查：右揭事實，業據告訴人乙○○指訴甚詳，核與
    在場目睹之證人何碧蓮於偵查中陳稱：「當天在黃丁山家裡談事情，我跟乙○○
    先進去裡面，後來甲○○從外面走進來就打我，乙○○見狀站起來要勸架，就被
    打了」「是以拳頭毆打乙○○的」（見八十九年七月十一日偵訊筆錄）等語相符
    ，亦與另一名在現場見聞過程之證人黃丁山陳稱：「‧‧‧我就連絡甲○○過來
    ，後來甲○○要叫何碧蓮到外面談，何碧蓮不願意，甲○○拉他，乙○○出面阻
    止，拉扯中他跌下去」（見八十九年七月十八日偵訊筆錄）等詞大致符合，並有
    診斷證明書三份在卷足憑，是以被告空言否認，無非係卸責之詞，不足採信，事
    證明確，其犯行堪以認定。
二、核被告甲○○所為，係犯刑法第二百七十七條第一項之傷害罪。
三、原審因而依刑法第二百七十七條第一項、第四十一條，罰金罰鍰提高標準條例第
    一條前段、第二條之規定，並審酌被告甲○○前曾於七十八年十月間及七十九年
    三月間因肅清煙毒條例案件，經台灣高雄地方法院分別判處有期徒刑三年、褫奪
    公權二年及有期徒刑二年、褫奪公權一年，嗣分別減刑量處有期徒刑二年、褫奪
    公權一年四月及有期徒刑一年、褫奪公權一年，而於八十二年一月二十一日假釋
    期滿執行完畢，此有臺灣高雄地方法院檢察署刑案資料查註紀錄表及台灣高等法
    院被告全國前案紀錄表足參，顯見其品行非端，僅因毆打他人受勸阻，竟反遷怒
    於無任何素怨之人，致生本案犯行，足見其暴戾惡性非輕，且於犯罪後仍極言圖
    卸，冀免刑責，犯罪後態度非佳，並參酌告訴人被打受傷程度等一切情狀，量處
    有期徒刑四月，並諭知如易科罰金以三百元折算一日。經核原判決認事用法均無
    不合，量刑亦屬適當，檢察官循告訴人乙○○聲請上訴主張原判決量刑過輕，為
    無理由，應予駁回。
據上論斷，應依刑事訴訟法第三百六十八條，判決如主文。
本案經檢察官林應華到庭執行職務。
中      華      民      國    九十      年      五      月    二十四    日
                              臺灣高等法院高雄分院刑事第八庭
                                  審判長法官  郭雅美
                                        法官  莊飛宗
                                        法官  張盛喜
右正本證明與原本無異。
不得上訴。
                                      書記官  魏文常
中      華      民      國    九十      年      五      月    二十八    日
附錄：本判決論罪科刑法條：
刑法第二百七十七條：
傷害人之身體或健康者，處三年以下有期徒刑，拘役或一千元以下罰金。
犯前項之罪，因而致人於死者，處無期徒或七年以上有期徒刑，致重傷者，處三年以
上、十年以下有期徒刑。
                                                                  Ａ


司法院資訊處製作；財團法人民間司法改革基金會備份。
